【裁判字號】    89,訴,1515
【裁判日期】    900629
【裁判案由】    妨害自由等
【裁判全文】
臺灣桃園地方法院刑事判決                        八十九年度訴字第一五一五號
    公  訴  人  臺灣桃園地方法院檢察署檢察官
    被      告  丁○○
    選任辯護人  林大華律師
                張仁興律師
右列被告因妨害自由等案件，經檢察官聲請以簡易處刑（八十八年度偵字第一八八五
四號、八十九年度偵字第一一一四號），本院改依通常程序，判決如左︰
    主  文
丁○○傷害人之身體，處有期徒刑肆月，如易科罰金以佰元折算壹日。又私行拘禁
，處有期徒刑陸月，如易科罰金以佰元折算壹日。又傷害人之身體，處有期徒刑肆
月，如易科罰金以佰元折算壹日。又毀棄他人之行動電話、汽車遙控器、汽車左前
輪鈑金，足以生損害於他人，處有期徒刑月，如易科罰金以佰元折算壹日。應執
行有期徒刑壹年月，如易科罰金以佰元折算壹日。緩刑肆年。
    事  實
一、丁○○受僱於甲○○所經營之百匯行菸酒店，擔任外務員之工作，於民國八十八
    年十月八日凌晨四時二十分許，在桃園市○○○街十六號甲○○所有放置菸酒之
    倉庫內，因甲○○要求丁○○交出貨款帳單未果，二人發生爭執，丁○○竟基於
    傷害之犯意，徒手毆打甲○○頭部及臉部，嗣丁○○發動自小貨車欲離去，甲○○乃站立在該自小貨車駕駛座旁車窗續要求楊某交出貨款單，丁○○仍接續徒手
    毆打莊女之臉部，並駕車離去，致莊女受有右顏壓痛及瘀血五ｘ五公分之傷害。
    丁○○離開後，莊女隨即回到前開倉庫辦公室打電話給友人乙○○表示被丁○○
    毆打，惟楊某此時又駕車返回倉庫，甲○○匆忙將電話掛斷，丁○○復基於私行
    拘禁剝奪人行動自由之犯意，猝然出手抓莊女頭髮，並將莊女推倒在地，再將之
    強行推至倉庫內辦公室旁之房間內，並將倉庫外之鐵捲門拉下將電源關掉，楊某
    並坐在房間內之沙發上，不讓莊女離去，以此方式剝奪甲○○之行動自由約達三
    十分鐘之久。嗣因接獲莊女電話之乙○○報警並偕同警員到場表明身分後，丁○○始開啟鐵捲門，莊女亦因丁○○前開傷害行為而受有左肘至前臂上側三分之一
    擦傷約十四ｘ四公分、右肩胛壓痛約九ｘ八公分、右膝前斜開放性傷口一．五公
    分、等傷害。
二、八十八年十月二十七日凌晨二時許，丁○○向甲○○稱已收到貨款，莊女遂駕駛
    其所有車牌號碼Ｖ二－八三一六號之自小客車到達桃園市惠爾康ＫＴＶ門口，嗣
    莊女又應丁○○要求載往桃園市東方之珠ＫＴＶ，於當日凌晨三時許，在東方之
    珠ＫＴＶ停車場，二人又發生爭執，丁○○復另行基於毀損之犯意，搶下莊女所
    有之行動電話、汽車遙控器（公訴人漏載汽車遙控器）予以砸毀，復以腳踢凹莊
    女前開自小客車之左前輪鈑金，足生損害於甲○○。復另基於傷害人之身體之犯
    意，以莊女之皮包毆打莊女之頭部，並將莊女推向有碎玻璃之地上，致莊女受有
    雙膝挫傷、擦傷、右足踝挫傷、擦傷、頭部外傷之傷害。
三、案經甲○○訴由桃園縣警察局分局移送台灣桃園地方法院檢察署檢察官聲請簡易
    判決處刑，本院改依通常程序審理。
    理  由
一、訊據被告丁○○固坦承有於右揭時、地，與甲○○因感情問題發生口角爭執，及
    在東方之珠ＫＴＶ門口前，因一時氣憤以腳踢凹甲○○所有自小客車之前輪鈑金
    並砸毀莊女之行動電話等情不諱，惟矢口否認有何傷害及妨害自由之犯行，辯稱
    ：八十八年十月八日凌晨四時多，伊從廠商那邊回住處桃園市益壽十六號睡覺，
    甲○○自己進入，因為她是老闆所以有鑰匙，伊與她是同居之男女朋友關係，莊
女與伊談論一些感情事情而發生爭執，伊就想開貨車走，她追出來拉伊駕駛座旁
    車窗，伊叫她放手，她不放，伊就開走，莊女才跌倒受傷，伊看見她跌倒後就將
    車開回來，開回來後，她自己又走到辦公室打電話，伊又回到屋內房間沙發坐著
    想等她電話打完繼續與她談感情的事，莊女打電話後走到房間繼續與伊談事情，
    然後警察就來了，伊並未妨害她行動自由；八十八年十月二十七日傍晚六點多，
    甲○○打電話給伊，說她要去做臉，伊過去接她，一起回永安路甲○○住處，然
    後一起到惠爾康ＫＴＶ唱歌，唱到一半，伊與朋友傅文廣聯絡，又轉到東方之珠
    ＫＴＶ，在途中伊與莊女吵起來，到了東方之珠停車場，伊不想與她吵就想走，
    莊女就兩隻手抓著伊手臂，伊甩開後，莊女又跌倒被地上玻璃刺傷云云。經查：
    右開犯行，業據被害人甲○○於警訊及偵審時指訴詳確，核與證人乙○○及至現
    場處理本案之員警黃賜哲於審理時證述之情節相符，此外並有報告書、永安診所
    診斷證明書、敏盛綜合醫院診斷證明書各乙紙、現場照片三幀在卷足憑，又甲○○前開倉庫裝置有保全系統，而八十八年十月八日當日之保全記錄顯示，凌晨三
    時四十九分許解除保全系統，三時五十七分許又設定保全系統，四時三十九分許
    解除保全系統，四時四十分許內設定保全系統（即人停留在屋內仍設定保全警戒
    系統），四時五十一分許解除保全系統等情，有卷附亞東保全股份有限公司桃園
    分公司保全記錄可稽，再參諸證人丙○○所證事發當日其與丁○○約四點二十分
    到達前開倉庫等語，足徵被告於八十八年十月八日凌晨四時二十分許回到倉庫後
    ，繼而與已先行到達倉庫之甲○○發生爭執，並強行將甲○○推入前開倉庫之房
    間內限制莊女行動自由，再於四時四十分許以內設定方式將倉庫重行設定保全系
    統，迨於四時五十一分許，經警敲門查詢，被告始解除保全系統開啟倉庫之鐵捲
    門等情屬實，是以被告所供伊在八十八年十月八日凌晨四點多始至前開倉庫，而
    與莊女發生爭執等語為可採，告訴人甲○○所指述之凌晨三時許云云，顯與事實
    有違，非可採信。從而，被告以上開方式剝奪甲○○之行動自由，期間應為三十
    分鐘，公訴人認期間達四十分鐘，尚有誤會，應予敘明。又證人傅文廣於偵審中
    雖證述八十八年十月二十七日當日未看到被告打甲○○頭部云云，惟查傅文廣亦
    證稱有看到被告與告訴人二人在當時有發生爭吵及拉址，再加以被告與告訴人係
    一同前去傅文廣所在之東方之珠ＫＴＶ停車場才發生爭執，當時人在ＫＴＶ內之
    傅文廣乃事後才走出ＫＴＶ至停車場與被告會合，事中猶先行走回ＫＴＶ內唱歌
    等情，亦據證人傅文廣於審理時證述明確，準此證人傅文廣是否自始至終均親見
    被告與告訴人發生爭執之全程經過，實屬可疑，是證人傅文廣前開證詞，尚不足
    為有利被告事實之認定。綜述，本件事證已明，被告前開各辯，顯係圖卸之詞，
    不足採信，犯行洵堪認定，應依法論科。
二、核被告丁○○所為，係犯刑法第二百七十七條第一項之傷害罪、第三百零二條第
    一項之私行拘禁罪及同法第三百五十四之毀損罪。被告於駕車離去前開倉庫後再
    返回，以抓住莊女頭髮及將莊女推倒在地之傷害行為以遂其私行拘禁莊女之目的
    ，所犯傷害罪及私行拘禁罪間，有方法結果之牽連關係，應從一重之私行拘禁罪
    處斷。又被告於八十八年十月八日先基於傷害之犯意，徒手毆打莊女致莊女成傷
    ，嗣開車離去後復另行基於妨害自由之犯意，返回原處再以傷害之手段，私行拘
    禁剝奪莊女之行動自由，又同年月二十七日該次，被告亦復另行基於傷害及毀損
    犯意，毆打莊女成傷及毀損莊女之前開物品，被告前開傷害犯行與私行拘禁犯行
    ，及嗣後之傷害及毀損犯行，均犯意各別，行為不同，應分論併罰，公訴人認前
    開各罪，均各有方法結果之牽連關係，容有誤會，附此敘明。次查行為後法律有
    變更者，適用裁判時之法律，刑法第二條第一項前段定有明文。查本件被告行為
    後，刑法第四十一條規定已於九十年一月四日修正，並自同年月十日起施行，該
    條文第一項修正後規定：「犯最重本刑為五年以下有期徒刑以下之罪，而受六個
    月以下有期徒刑或拘役之宣告，因身體、教育、職業、家庭之關係或其他正當事
    由，執行顯有困難者，得以一元以上三元以下折算一日，易科罰金。但確因不執
    行所宣告之刑，難收矯正之效或難以維持法秩序，不在此限。」「併合處罰之數
    罪，均有前項情形，其應執行之刑逾六月者，亦同。」；又同法施行法第三條之
    一亦同時修正規定為：「刑法第四十一條之規定，中華民國九十年一月四日刑法
    修正施行前已裁判確定之處罰，未執行或執行未完畢者，亦適用之。」「未諭知
    易科罰金之處罰者，亦同。」，並自同年月十二日起施行，與修正前刑法第四十
    一條規定之內容相比較，分對於被告前開所犯之罪刑得易科罰金之結果均相同及
    有利於被告，依刑法第二條第一項前段規定，自應適用裁判時即修正後刑法第四
    十一條第一項前段之規定。爰審酌被告犯罪動機、目的、手段、告訴人所受傷害
    之程度、犯行所生危害及犯後態度等一切情狀，量處如主文所示之刑，並定應執
    行刑及諭知易科罰金之折算標準。未按被告前未曾受有期徒刑以上刑之宣告，有
    卷附台灣高等法院被告全國前案紀錄表可按，因一時失慮致罹刑章，經此起訴審
    判，當知所警惕，信無再犯之虞，本院認所宣告之刑以暫不執行為適當，併諭知
    緩刑四年，以啟自新。
據上論斷，應依刑事訴訟法第二百九十九條第一項前段，刑法第二條第一項前段、第
二百七十七條第一項、第三百零二條第一項、第三百五十四條、第五十五條、第五十
一條第五款、修正後刑法第四十一條第一項前段、第二項、第七十四條第一款，罰金
罰鍰提高標準條例第一條前段、第二條，判決如主文。
本案經檢察官陳美華到庭執行職務。
中      華      民      國      九十      年      六      月    二十九  日
                                臺灣桃園地方法院刑事第三庭
                                    法  官  林惠霞
右正本證明與原本無異。
如不服本判決，應於判決送達後十日內向本院提出上訴狀( 應附繕本 )，上訴於
臺灣高等法院。
                                    書記官   陳婉婷
中      華      民      國      九十      年      七      月      四    日
附本件論罪科刑依據之法條：
刑法第二百七十七條第一項
  傷害人之身體或健康者，處三年以下有期徒刑，拘役或一千元以下罰金。
刑法第三百零二條
  私行拘禁或以其他非法方法，剝奪人之行動自由者，處五年以下有期徒刑、拘役或
三百元以下罰金。
  因而致人於死者，處無期徒刑或七年以上有期徒刑，致重傷者，處三年以上十年以
下有期徒刑。
  第一項之未遂犯罰之。
刑法第三百五十四條
毀棄、損壞前二條以外之他人之物或致令不堪用，足以生損害於公眾或他人者，處二
年以下有期徒刑、拘役或五百元以下罰金。


司法院資訊處製作；財團法人民間司法改革基金會備份。
